【裁判字號】    90,易,129
【裁判日期】    900330
【裁判案由】    違反毒品危害防制條例
【裁判全文】
臺灣新竹地方法院刑事判決                            九十年度易字第一二九號
    公  訴  人  臺灣新竹地方法院檢察署檢察官
    被      告  甲○○
右列被告因違反毒品危害防制條例案件，經檢察官提起公訴（九十年度戒毒偵字第一
三號），本院判決如左：
    主      文
甲○○連續施用第二級毒品，累犯，處有期徒刑柒月，扣案安非他命殘渣袋壹只沒收
銷毀，吸食器貳組沒收；又連續施用第二級毒品，累犯，處有期徒刑捌月，扣案吸食
器壹組、玻璃球壹個，均沒收。應執行有期徒刑壹年壹月，扣案安非他命殘渣袋壹只
沒收銷毀，吸食器參組、玻璃球壹個，均沒收。
    事      實
一、甲○○前曾因違反藥事法案件，經本院判處有期徒刑一年六月確定，於民國（下
    同）八十四年一月十五日假釋交付保護管束期滿執行完畢。又因施用毒品案件，
    經本院以八十七年度毒聲字第一五號裁定，送勒戒處所觀察勒戒後，經勒戒處所
    認無繼續施用毒品之傾向，由臺灣新竹地方法院檢察署檢察官於八十七年七月六
    日以八十七年度偵字第三三三四號不起訴處分確定。詎其仍不知悔改，復基於概
    括之犯意，自八十七年七月間某日起，至同年十二月二十三日止，在新竹縣竹東
    鎮○○里○○鄰○○路○段八十巷一六六號住處，連續施用第二級毒品安非他命
    。嗣於八十七年八月十九日上午十一時許，在新竹縣竹東鎮三重里十二鄰三重埔
    九四之一號為警查獲，並扣得甲○○所有供施用安非他命之吸食器一組，同年十
    一月六日，經警採尿送驗有安非他命陽性反應；復於同年十二月二十三日十七時
    許，在其新竹縣竹東鎮○○里○○鄰○○路○段八十巷一六六號住處為警查獲，
    並扣得其所有供吸食安非他命用之吸食器一組、殘渣袋一只。經本院於八十七年
    十月七日以八十七年度毒聲字第七一六號裁定，送勒戒處所觀察勒戒後，認有繼
    續施用毒品之傾向，再經本院於八十八年一月二十一日，以八十八年度毒聲字第
    八八號裁定，令入戒治處所施以強制戒治。後經戒治所評定合格，認無繼續戒治
    之必要，而經本院以八十八年度毒聲字第二七五八號裁定停止戒治，所餘戒治期
    間，付保護管束，並於八十八年七日二十二日交付保護管束，詎其竟仍不知悔悟
    ，另行起意，基於概括之犯意，自八十八年十一月九日起，至八十九年一月下旬
    某日止，連續在其前開住處，施用第二級毒品安非他命多次。嗣於八十八年十一
    月十日、同年月二十八日，分別經台灣新竹地方法院檢察署觀護人及竹北分局依
    法對甲○○採尿送驗有安非他命陽性反應；又於八十九年一月二十一日及同年月
    二十六日，分別在甲○○前開住處為警查獲，並扣得甲○○所有供吸食安非他命
    用之吸食器一組（第一次扣得）、及玻璃球一個（第二次扣得）。
二、案經新竹縣警察局竹北分局、竹東分局及新竹市警察局第二分局報請臺灣新竹地
    方法院檢察署檢察官偵查起訴。
    理      由
一、右揭犯罪事實，業據被告甲○○於本院審理時坦承不諱，且其於八十七年八月十
    九日、同年十一月六日、八十八年十一月十日、同年十一月二十八日、八十九年
    一月二十六日，分別採尿送驗結果，確呈安非他命陽性反應，有新竹縣衛生句尿
    液檢驗單二紙、新竹市衛生局不法藥物尿液初步篩檢報告書一紙、法務部調查局
    檢驗通知書及昭信科技顧問股份有限公司於八十八年十一月二十五日所出具之濫
    用藥物陽性檢體檢驗報告書一紙在卷可按，堪認其自白屬實；並有其所有供犯罪
    所用之吸食器三組、玻璃球一個、安非他命殘渣袋一只扣案可稽，而被告前因施
    用毒品案件，經本院裁定送勒戒處所觀察勒戒後，認無繼續施用毒品之傾向，由
    臺灣新竹地方法院檢察署檢察官以八十七年度偵字第三三三四號不起訴處分確定
    。又自八十七年七月間某日起至同年十二月二十三日止犯右開犯行，經本院以八
    十七年度毒聲字第七一六號裁定，送勒戒處所觀察勒戒後，認有繼續施用毒品之
    傾向，有該所民國八十八年一月六日竹所總字第００二八號函送之證明書、臺灣
    新竹地方法院檢察署檢察官八十七年度偵字第三三三四號不起訴處分書、本院八
    十七年度毒聲字第七一六號裁定附卷可稽；嗣經本院以八十八年度毒聲字第八八
    號裁定，令入戒治處所施以強制戒治，後經戒治所評定合格，認無繼續戒治之必
    要，而經本院以八十八年度毒聲字第二七五八號裁定停止戒治，所餘戒治期間，
    付保護管束，並於八十八年七日二十二日交付保護管束在案，此亦有本院八十八
    年度毒聲字第八八、二七五八號刑事裁定及台灣新竹地方法院檢察署檢察官保護
    管束指揮書暨臺灣新竹地方法院檢察署刑案資料查註紀錄表及台灣高等法院被告
    全國前案紀錄表附卷可查。綜上，本件事證已臻明確，被告犯行洵堪認定。
二、核被告甲○○所為，係犯毒品危害防制條例第十條第二項之施用第二級毒品罪。
    被告於八十七年七月間某日起至同年十二月二十三日止之施用毒品行為，及停止
    戒治交付保護束後再自八十八年十一月九日起至八十九年一月下旬某日止之吸用
    毒品犯行，於各該期間內，均時間緊接，所犯罪名相同，顯均係出於概括犯意反
    覆為之，為連續犯，應依刑法第五十六條之規定以一罪論，並均加重其刑。又被
    告經本院於八十八年一月二十一日，以八十八年度毒聲字第八八號裁定，令入戒
    治處所施以強制戒治。後經戒治所評定合格，認無繼續戒治之必要，再經本院以
    八十八年度毒聲字第二七五八號裁定停止戒治，其既經戒治成效評定合格，無繼
    續戒治必要而出所，則其出所後所為之施用毒品行為，顯係另行起意，而與其強
    制戒治前所為之施用第二級毒品罪，犯意各別，應分論併罰。又公訴人雖起訴被
    告八十七年八月十九日十一時許回溯九十六小時內某時起至同年十二月二十三日
    止，施用第二級毒品安非他命之犯行，唯既經本院查明被告施用毒品之時間，其
    餘部分，本院自得併予判決，附此敘明。至其施用前後持有第二級毒品安非他命
    之低度行為，應為施用之高度行為所吸收，不另論罪。再被告甲○○前曾因違反
    藥事法案件，經本院判處有期徒刑一年六月確定，於八十四年一月十五日假釋交
    付保護管束期滿執行完畢，有臺灣高等法院被告前案紀錄表在卷可稽，其於有期
    徒刑執行完畢後，五年以內再犯上開有期徒刑以上之罪，為累犯，均應依刑法第
    四十七條之規定遞加重其刑。爰審酌被告無視法令之禁止，前已有違反藥事法前
    科，竟再度施用足以導致精神障礙及生命危險之成癮性毒品，顯無悔改之意，兼
    以施用毒品所生危害以自戕健康為主，及其施用期間長短，事後坦承犯行等一切
    情狀，各量處如主文所示之刑，並定其應執行刑。又扣案之安非他命殘渣袋一只
    ，其上微量之安非他命與塑膠袋已無法離析，應依毒品危害防制條例第十八條第
    一項前段沒收銷毀之；另扣案吸食器三組、玻璃球一個，均為被告所有供施用安
    非他命犯行之物，業據其自承在卷，應依刑法第三十八條第一項第二款沒收。
據上論斷，應依刑事訴訟法第二百九十九條第一項前段，毒品危害防制條例第十條第
二項、第十八條第一項前段，刑法十一條前段、第五十六條、第四十七條、第五十一
條第五款、第三十八條第一項第二款，判決如主文。
本案經檢察官吳金棟到庭執行職務。
中      華      民      國    九十    年      三      月      三十      日
                                       臺灣新竹地方法院刑事第二庭
                                           法  官  楊  明  箴
右正本證明與原本無異。
如不服本判決，應於判決送達後十日內向本院提出上訴狀( 應附繕本 )，上訴於
臺灣高等法院。
                                                書記官  陳  進  楷
中      華      民      國    九十    年      四      月      六      日
附錄論罪科刑法條：毒品危害防制條例第十條第二項
施用第二級毒品者，處三年以下有期徒刑。


司法院資訊處製作；財團法人民間司法改革基金會備份。
